【裁判字號】    99,訴,1655
【裁判日期】    991231
【裁判案由】    違反毒品危害防制條例
【裁判全文】
臺灣彰化地方法院刑事判決              99年度訴字第1655號
公  訴  人  臺灣彰化地方法院檢察署檢察官
被      告  蕭志佳
上列被告因毒品危害防制條例案件，經檢察官提起公訴（99年度
毒偵字第2170號），被告於準備程序就被訴事實為有罪之陳述，
經本院合議庭裁定由受命法官獨任進行簡式審判程序審理，本院
判決如下：
    主  文
蕭志佳施用第一級毒品，累犯，處有期徒刑拾壹月。
    事  實
一、蕭志佳曾因偽造文書案件，經臺灣嘉義地方法院以96年度嘉
    簡字第467 號判處有期徒刑5 月確定（下稱第1 案）；又於
    95年間，因施用第一、二級毒品案件，經臺灣臺中地方法院
    以95年度訴字第619 號判決判處有期徒刑1 年1 月、4 月，
    應執行有期徒刑1 年3 月確定，嗣經該院以96年度聲減字第
    48 24 號裁定各減刑為有期徒刑6 月又15日、2 月，定應執
    行刑為有期徒刑7 月又15日（下稱第2 案）；又因施用毒品
    案件，經臺灣臺中地方法院以96年度訴字第520 號判處有期
    徒刑10月，經上訴至臺灣高等法院臺中分院以96年度訴字第
    1024號駁回上訴確定（下稱第3 案），上開1 、3 案經法院
    裁定減刑為有期徒刑2 月又15日、5 月，定應執行刑為有期
    徒刑7 月，並與乙案接續執行，甫於97年2 月26日縮刑期滿
    執行完畢。另於91年間因施用毒品案件，經臺灣臺中地方法
    院裁定送勒戒處所觀察、勒戒後，認無繼續施用毒品傾向，
    於91年12月25日觀察勒戒執行完畢釋放，由臺灣彰化地方法
    院檢察署檢察官以92年度毒偵字第324 號為不起訴處分，復
    於上開觀察勒戒執行完畢釋放後5 年內之95年間，因施用第
    一、二級毒品案件，經臺灣臺中地方法院以95年度訴字第61
    9 號分別判處有期徒刑1 年1 月、4 月，應執行有期徒刑1
    年3 月確定（即上述第2 案）。詎其猶不知悔改，復基於施
    用第一級毒品海洛因之犯意，於99年8 月3 日中午12時許，
    在臺中市○區○○路與五順街口（起訴書誤載為五常街）其
    所停放之自小客車內，以將海洛因粉末摻入香菸內點燃吸食
    煙霧之方式，施用第一級毒品海洛因1 次。嗣於99年8 月4
    日下午2 時許，為警在臺中市○區○○路與五順街口前實施
    盤查，其同意警方採集其尿液送驗，檢驗結果呈嗎啡及可待
    因陽性反應而查獲上情。
二、案經臺中市警察局第二分局報告臺灣臺中地方法院檢察署檢
    察官呈請臺灣高等法院臺中分院檢察署檢察長令轉臺灣彰化
    地方法院檢察署檢察官偵辦起訴。
    理  由
一、上揭事實，迭據於偵查及本院審理時均坦承不諱，又經警採
    集其尿液送驗，檢驗結果確呈嗎啡及可待因陽性反應，有臺
    中市警察局第二分局採集尿液鑑定同意書、臺中市警察局第
    二分局委託檢驗尿液代號與真實對照表及中山醫學大學附設
    醫院檢驗科藥物檢測中心之尿液檢驗報告各一紙附卷可稽，
    足認被告上開自白核與事實相符。
二、按現行毒品危害防制條例就施用毒品者，僅於「初犯」及「
    五年後再犯」2 種情形，有其追訴條件之限制，即須於初犯
    經觀察、勒戒或強制戒治釋放後，5 年內均無施用毒品之行
    為，始能認其前所實施之觀察、勒戒或強制戒治已足遮斷毒
    癮，而得於5 年後再犯時，再予適用初犯之規定，重行觀察
    、勒戒等程序；倘5 年內已經再犯，被依法追訴處罰，縱其
    第3 次（或第3 次以上）施用毒品之時間在初犯釋放5 年以
    後，即與「五年後再犯」之情形有別，且因已於「五年內再
    犯」，顯見其再犯率甚高，原實施觀察、勒戒或強制戒治，
    已無法收其實效，而無5 年戒斷期之存在，自無再經觀察、
    勒戒及強制戒治之必要，應由檢察官逕行起訴（最高法院95
    年度第7 次刑事庭會議決定參照）。查，被告前於91年間，
    因施用毒品案件，經臺灣臺中地方法院裁定送勒戒處所觀察
    、勒戒後，認無繼續施用毒品傾向，於91年12月25日觀察勒
    戒執行完畢釋放，由臺灣彰化地方法院檢察署檢察官以92年
    度毒偵字第324 號為不起訴處分，復於上開觀察勒戒執行完
    畢釋放後5 年內之95年間，因施用第一、二級毒品案件，經
    臺灣臺中地方法院以95年度訴字第619 號分別判處有期徒刑
    1 年1 月、4 月，應執行有期徒刑1 年3 月確定等情，有臺
    灣高等法院被告前案紀錄表1 份附卷可稽，則被告於上開觀
    察勒戒執行完畢釋放及受不起訴處分後之5 年內，曾因施用
    毒品案件經法院判處罪刑確定，揆諸前揭決議意旨，本件自
    毋須再重新施予觀察、勒戒或強制戒治之處遇程序，逕以訴
    追處罰，核無不合，應認本案事證明確，被告施用第一級毒
    品海洛因之犯行，堪予認定，應依法論科。
三、按海洛因係毒品危害防制條例所定之第一級毒品，不得非法
    施用。核被告所為，係犯毒品危害防制條例第10條第一項之
    施用第一級毒品罪。被告持有第一級毒品之低度行為，為其
    施用第一級毒品之高度行為所吸收，不另論罪。查，被告有
    上開事實欄所載之前科紀錄，有臺灣高等法院被告前案紀錄
    表、臺灣彰化地方法院檢察署刑案資料查註紀錄表各1 份在
    卷可憑，其於有期徒刑執行完畢後，5 年內故意再犯本案有
    期徒刑以上之罪，為累犯，應依刑法第47條第1 項之規定加
    重其刑。爰審酌被告犯罪之動機、目的、手段、其品行及智
    識程度、所為施用毒品犯行為自戕之病態行為、其有多次施
    用毒品前科紀錄，卻仍再犯本次犯行，足見其未能真摰悔悟
    、及其犯後坦承犯行，態度良好等一切情狀，量處如主文所
    示之刑。
據上論斷，應依刑事訴訟法第273 條之1 第1 項、第299 條第1
項前段，毒品危害防制條例第10條第1 項、刑法第11條前段、第
47條第1項，判決如主文。
本案經檢察官楊聰輝到庭執行職務。
中    華    民    國    99    年    12    月    31    日
                  刑事第九庭          法  官  鮑慧忠
以上正本證明與原本無異。
如不服本判決應於收受判決後10日內向本院提出上訴書狀，並應
敘述具體理由；其未敘述上訴理由者，應於上訴期間屆滿後20日
內向本院補提理由書狀(均須按他造當事人之人數附繕本)「切勿
逕送上級法院」。
中    華    民    國    99    年    12    月    31    日
                                    書記官  林子惠
附錄本案論罪科刑法條全文：
毒品危害防制條例第10條
施用第一級毒品者，處 6 月以上 5 年以下有期徒刑。
施用第二級毒品者，處 3 年以下有期徒刑。

司法院資訊處製作；財團法人民間司法改革基金會備份。
